【裁判字號】    95,訴,426
【裁判日期】    950323
【裁判案由】    違反槍砲彈藥刀械管制條例
【裁判全文】
臺灣臺中地方法院刑事判決               95年度訴字第426號
公  訴  人  台灣台中地方法院檢察署檢察官
被      告  乙○○
指定辯護人  本院公設辯護人甲○○
上列被告因違反槍砲彈藥刀械管制條例案件，經檢察官提起公訴
（95年度偵字第357號），本院判決如下：
    主    文
乙○○未經許可，持有可發射子彈具有殺傷力之改造手槍，處有
期徒刑年貳月，併科罰金新臺幣玖萬元，罰金如易服勞役，以
銀元佰元即新臺幣玖佰元折算壹日。
扣案之改造手槍壹枝（槍枝管制編號：0000000000）
，沒收。
    犯罪事實
一、乙○○於民國（下同）九十四年十一月二日，在台中市○○
    ○路與北屯路口附近巷子內，拾獲他人棄置之可發射子彈具
    有殺傷力之改造手槍壹枝（槍枝管制編號：0000000
    000）及不具殺傷力之子彈五顆，竟未經許可而無故持有
    之，並將之放置於台中市○○○路八十五號其所經營之工廠
    內。嗣於九十四年十一月九日下午一時五十五分許，乙○○
    攜帶前上開可發射子彈具有殺傷力之改造手槍一枝，以及不
    具殺傷力之改造子彈五顆、空氣槍二把、瓦斯鋼瓶三瓶及鉛
    製鋼珠一袋等物，搭乘不知情之翁一正所騎之車號J8A-068
    號機車，行經台中縣大里市○○路７８４巷口時因乙○○未
    戴安全帽為警攔查，經警發現乙○○腰間插有手槍一枝，因
    而懷疑是真槍，因乙○○涉嫌持有改造手槍罪嫌，進而要求
    乙○○將背包打開，並於乙○○之背包內扣得上開可發射子
    彈具有殺傷力之改造手槍一枝。
二、案經臺中縣警察局霧峰分局報請臺灣臺中地方法院檢察署檢
    察官偵查起訴。
    理    由
一、訊據被告對於前揭犯罪事實，除辯稱：其於九十四年十一月
    二日下班時，在上開地點，撿到上開槍枝後就到大里市○○
    路靠近霧峰其女友阿玲家找她聊天，當晚離開時忘記將該槍
    枝帶走，直至九十四年十一月八日晚上始又至其女友阿玲家
    住，睡至隔日 (即於九十四年十一月九日)中午其工廠員工
    通知有事，要其回公司，其始將該槍枝一併帶走，該槍於遭
    警查獲前，其有已將背包內有槍之事實告訴警察，且其是欲
    將該槍枝主動報繳給當警察的哥哥，應屬符合自首之規定等
    語外，餘均坦承不諱。經查：
（一）扣案之改造手槍經送鑑定，認係仿SMITH＆WESSON廠轉輪
      手槍製造之槍枝車通槍管及轉輪槍倉內阻鐵而成之改造
      手槍，機械性能良好，可擊發試用子彈，認具有殺傷力
      。有內政部警政署刑事警察局94年12月19日刑鑑字第0940
      184329號槍彈鑑定書在卷可按。
（二）被告雖辯稱：其於九十四年十一月二日下班時，在上開地
      點，撿到上開槍枝後就到大里市○○路靠近霧峰其女友阿
      玲家找她聊天，當晚離開時忘記將該槍枝帶走，直至九十
      四年十一月八日晚上始又至其女友阿玲家住，睡至隔日(
      即於九十四年十一月九日)中午其工廠員工通知有事，要
      其回公司，其始將該槍枝一併帶走等語。惟查，被告於偵
      查中即供陳：撿到該槍枝後，其將槍放在台中市○○○路
      ８５號工廠，放了一星期，於九十四年十一月九日當天其
      先去其女友家，因為機車壞了，叫其工廠員工把工廠關起
      來來載其等語（見９４年核交字第５３９號偵查卷第九頁
      ）、於警訊中亦稱：因其機車故障請其員工翁一正騎機車
      走載其，要回公司台中市○○○○○路上被警查獲等語，
      證人翁一正亦證稱：當時其正載乙○○要回上班之汽修廠
      路上等語。被告與證人翁一正就其等係要回永富汽修廠乙
      節，二人互核相符；再者，被告自承與改造手槍同時置放
      於背包者，尚有上開玩具槍等物，被告又自承同時查獲之
      玩具手槍係其店內展示之物，因為擔心員工亂動，故其每
      日關店後會將之攜走，隔日上班再將之放回架上，可見其
      對該玩具槍之重視，不可能放了一星期仍未處理，況其於
      偵查中已自承當日先至其女友住處，並非前一日晚上，且
      其稱係機車故障始要翁一正來載他，均合於常情，則被告
      於上開警、偵之詢問，合於事理，應堪採信，被告事後翻
      異其詞，不足採信。
（三）被告另辯以：該槍枝於遭警查獲前，其有將背包內有槍之
      事實告訴警察，且其是欲將該槍枝主動報繳給當警察的哥
      哥，應屬符合自首之規定等語。惟查獲當時係因被告未戴
      安全帽，經證人即警察林經祥、林彥君依法加以攔檢，林
      經祥發現被告腰間插有手槍一把，懷疑係真槍，因此要被
      告將手臂放到後面並坐在地上，當時被告背著背包，警方
      怕裡面有其他危險物品，乃追問被告背包內有何東西，被
      告才說背包內有槍等情，已據證人林彥君結證在卷。從而
      依上開證人之證述，因被告被盤查時腰間已插有疑似改造
      手槍之槍枝，警方依此具體情狀，合理懷疑其涉犯持有改
      造手槍罪嫌要屬當然，並依偵查經驗懷疑被告背包內尚有
      槍枝等危險物品更是偵查上之合理反應，經向被告詢問，
      被告始供出背包尚有槍枝等語，是以，依當時情況依合理
      懷疑被告已涉犯持有槍枝罪，被告之所為已非屬在犯罪發
      覺前而自首，並無自首之問題。再者，依被告之供述內容
      ，其拾獲槍之枝之時間乃在查獲一星期前，如確有意要報
      繳，實不可能如此長之時間猶不報繳，且將之攜出復未往
      其兄服務之台中市警察局第二分局之方向行駛，反而在大
      里市行駛，與常情不符，更何況若要報繳必然極為低調，
      豈可能將與直槍相似的玩具槍配帶在腰間，凡此均與其所
      稱報繳之情不符，是其辯稱是欲將該槍枝主動報繳給當警
      察的哥哥等語，亦屬臨訟添加之詞，不足採信。綜上所述
      ，
      本件事證明確被告犯行，堪以認定。
二、核被告所為，係犯槍砲彈藥刀械管制條例第八條第四項未經
    許可，持有可發射子彈具有殺傷力之改造手槍罪。爰審酌被
    告正值青壯，其犯罪手段尚屬平和，所持有之改造手槍為一
    枝，持有上開改造手槍之期間非屬長期，暨犯罪後坦承部分
    犯行，態度大致良好等一切情狀，量處如主文所示之刑，並
    諭知罰金如易服勞役之折算標準。扣案之改造手槍一枝（槍
    枝管制編號：0000000000），經核屬違禁物，應
    依刑法第三十八條第一項第一款規定，予以宣告沒收。
據上論斷，應依刑事訴訟法第二百九十九條第一項前段，槍砲彈
藥刀械管制條例第八條第四項，刑法第十一條前段、第四十二條
第二項、第三十八條第一項第一款，罰金罰鍰提高標準條例第二
條，判決如主文。
本案經檢察官丙○○到庭執行職務。
中    華    民    國    95    年     3     月    23    日
                  刑事第三庭  審判長  法  官 張 靜 琪
                                      法  官 郭 妙 俐
                                      法  官 吳 進 發
以上正本證明與原本無異。
如不服本判決，應於收受送達後10日內向本院提出上訴書狀（應
附繕本）。
                                      書記官 李 國 敬
中    華    民    國    95    年     3     月    23    日
附錄論罪科刑法條：
槍砲彈藥刀械管制條例第8條第4項
未經許可，持有、寄藏或意圖販賣而陳列第 1 項所列槍枝者，處
 3年以上10年以下有期徒刑，併科新臺幣700萬元以下罰金。


司法院資訊處製作；財團法人民間司法改革基金會備份。
